# 支付宝

提问人：709046552 时间：2019-05-10 10:32:53
陈版，企业支付宝账户应该如何处理？转账手续费是否需要开发票？

回答人：chenyiwei
可参考：《瑞华研究 2010 ～ 2016 汇编》之 “问题 5-1-8（第三方支付平台账户中的款项如何列报）”。